【裁判字號】    97,裁,4504
【裁判日期】    970918
【裁判案由】    營業稅
【裁判全文】
最  高  行  政  法  院  裁  定
                                      97年度裁字第4504號
上  訴  人  甲○○
                          送達代收人  乙○○
                          愛路1段6號12樓
被 上訴 人  財政部臺灣省中區國稅局
代  表  人  丙○○
上列當事人間營業稅事件，上訴人對於中華民國97年6月24日臺
中高等行政法院97年度訴字第25號判決，提起上訴，本院裁定如
下：
    主  文
上訴駁回。
上訴審訴訟費用由上訴人負擔。
    理  由
一、按對於高等行政法院判決之上訴，非以其違背法令為理由，
    不得為之，行政訴訟法第242條定有明文。依同法第243條第
    1項規定，判決不適用法規或適用不當者，為違背法令；而
    判決有同條第2項所列各款情形之一者，為當然違背法令。
    是當事人對於高等行政法院判決上訴，如依行政訴訟法第24
    3條第1項規定，以高等行政法院判決有不適用法規或適用不
    當為理由時，其上訴狀或理由書應有具體之指摘，並揭示該
    法規之條項或其內容；若係成文法以外之法則，應揭示該法
    則之旨趣；倘為司法院解釋或本院之判例，則應揭示該判解
    之字號或其內容。如以行政訴訟法第243條第2項所列各款情
    形為理由時，其上訴狀或理由書，應揭示合於該條項各款之
    事實。上訴狀或理由書如未依此項方法表明，或其所表明者
    與上開法條規定不合時，即難認為已對高等行政法院判決之
    違背法令有具體之指摘，其上訴自難認為合法。
二、本件上訴人對於臺中高等行政法院判決上訴，主張：被上訴
    人以依通報查獲認上訴人（原名郭怡君）於民國89年11月至
    90年8月間，在雲林縣斗南鎮○○路357之3號設立斗南廢鐵
    廠，未依規定申請營業登記，銷售貨物銷售額合計新臺幣(
    下同)36,273,410元，核定補徵營業稅1,813,670元,並處罰
    鍰5,626,428元。惟原判決一方面認定臺灣省第二資源回收
    物運銷合作社(下稱二資社)與有限責任臺灣省廢棄物運銷合
    作社(下稱廢合社)之情形相同，一方面又認定上訴人因非二
    資社社員，不可擔任司庫，遽為與廢合社時期相反之認定，
    顯有矛盾。本件交易應認定係二資社社員共同運銷之廢棄物
    而歸課社員一時貿易所得，然原判決未審酌有利上訴人之證
    據資料，復未說明不採信之理由，即有判決不適用法規及不
    備理由之違法。又上訴人係受桂宏企業股份有限公司(下稱
    桂宏公司)委託經營廢鐵廠，該廠房、設備均係桂宏公司所
    有，本件買賣廢鐵之營業人實係二資社與桂宏公司，與上訴
    人無涉，原審未予查明，且倒果為因，顯違背論理法則。另
    二資社既非虛設行號，其亦按規定申報進、銷項資料並繳納
    營業稅，被上訴人課徵上訴人營業稅，顯係就同一交易事實
    重複課稅，違背租稅法定主義。而原審未依職權傳喚桂宏公
    司及二資社之代表人到庭調查，亦違反其應依職權調查證據
    之法定義務等語，雖以該判決違背法令為由，惟核其上訴理
    由，係就原審取捨證據、認定事實之職權行使，指摘其為不
    當，並就原審已論斷者，泛言未論斷，或就原審所為論斷，
    泛言其論斷矛盾，而非具體表明合於不適用法規、適用法規
    不當、或行政訴訟法第243條第2項所列各款之情形，難認對
    該判決之如何違背法令已有具體之指摘。依首開規定及說明
    ，應認其上訴為不合法。
三、據上論結，本件上訴為不合法。依行政訴訟法第249條第1項
    前段、第104條、民事訴訟法第95條、第78條，裁定如主文
    。
中    華    民    國    97    年    9     月    18    日
                    最高行政法院第三庭
                        審判長法官  黃  璽  君
                              法官  黃  淑  玲
                              法官  鄭  忠  仁
                              法官  黃  本  仁
                              法官  吳  東  都
以  上  正  本  證  明  與  原  本  無  異
中    華    民    國    97    年    9     月    19    日
                              書記官  彭  秀  玲


司法院資訊處製作；財團法人民間司法改革基金會備份。
